【裁判字號】    89,上訴,263
【裁判日期】    890315
【裁判案由】    妨害公務
【裁判全文】
臺灣高等法院臺中分院刑事判決                民國八十九年度上訴字第二六三號
    上  訴  人
    即  被  告  丙○○
    選任辯護人  朱浩萍
右上訴人因妨害公務案件，不服台灣彰化地方法院中華民國八十八年十二月九日第一
審判決（民國八十八年度訴字第七七○號，起訴案號：台灣彰化地方法院檢察署民國
八十八年度偵字第八八九○號），提起上訴，本院判決如左：
    主      文
上訴駁回。
    事實及理由
一、本案經本院審理結果，認第一審法院依刑法第一百卅五條第一項、第一百卅八條
    、第五十五條，罰金罰鍰提高標準條例第一條前段，判處上訴人即被告丙○○（
    以下簡稱被告）有期徒刑四月，其認事用法，均無違誤，量刑亦稱妥適，應予維
    持，並引用第一審判決書記載之事實、證據及理由（如附件）。
二、被告上訴意旨，以其已坦認犯行，並與被害人甲○○成立和解，向其致歉，請求
    從寬量刑，以啟自新，惟查原判決如何參酌被告犯罪動機、目的、素行、犯後態
    度等一切情狀，而量處上開之刑，已於判決理由欄，詳予說明，經核尚稱洽當，
    已如上述，不宜再予從寬量刑。又被告與四、五名男子先掀翻桌椅，復獨自舉鐵
    椅追打執行職務之女公務員甲○○，並強行損壞該員職務上掌管之照像機、妨害
    公務執行情節非輕，且於偵查及原審時仍砌詞圖卸刑責，迨本院審理時，始坦認
    犯行，向被害人致歉，難認其有徹悟而無再犯之虞，亦不宜宣告緩刑，是被告之
    上訴為無理由，應予駁回。
三、據上論斷，應依刑事訴訟法第三百七十三條、第三百六十八條，判決如主文。
本案經檢察官乙○○到庭執行職務。
中      華      民      國    八十九     年      三       月    十五    日
                                  臺灣高等法院臺中分院刑事第一庭
                                        審判長法  官  陳  嘉  雄
                                              法  官  龔  永  昆
                                              法  官  陳  登  源
右正本證明與原本無異。
如不服本判決應於收受送達後十日內向本院提出上訴書狀，其未述上訴之理由者並
得於提起上訴後十日內向本院補提理由書（均須按他造當事人之人數附繕本）。
                                     書記官  林  桂  鳳
中      華      民      國    八十九     年      三       月    十六    日
                                                                        Ｏ
台灣彰化地方法院刑事判決                          八十八年度訴字第七七號
    公訴人  臺灣彰化地方法院檢察署檢察官
    被  告  丙○○  男  三十九歲（民國○○○年○○月○○日生）
                        住彰化縣大村鄉○○村○○○路二八三號
                        身分證統一編號：Ｚ000000000號
右列被告因妨害公務案件，經檢察官提起公訴 (八十八年度偵字第八八九０號)，本
院判決如左：
    主  文
丙○○損壞公務員職務上掌管之物品，處有期徒刑肆月。
    事  實
一、丙○○於民國八十八年八月十三日上午十一時五十五分許，在彰化縣大村鄉大村
    國小禮堂內，因「一四六號縣道」拓寬工程補償費發放問題，與發放補償費相關
    人員發生爭執，竟夥同姓名年籍不詳之四、五名男子，將大村國小禮堂內之桌椅
    掀翻（毀損部分未據告訴），彰化縣政府地政科科員甲○○見狀，即以平時拍攝
    有關徵收事項所用、其職務上掌管之照像機將現場狀況拍下，以便回報彰化縣政
    府未能發放完成之原因，丙○○發現後竟於甲○○依法執行發放補償費相關職務
    時，持大村國小禮堂內之鐵椅追打甲○○而施以強暴，經在場之員林地政事務所
    課員黃修齊將其拉開後，丙○○又取走甲○○職務上掌管之照像機摔在地上，致
    相機底片夾板斷裂、鏡頭破裂，並拉出相機內之底片致底片曝光損壞，而損壞公
    務員職務上掌管之物品。
二、案經彰化縣警察局員林分局報請台灣彰化地方法院檢察署檢察官偵查起訴。
    理  由
一、訊據被告丙○○坦承右揭時地在場之事實不諱，惟矢口否認有何妨害公務及損壞
    公務上掌管物品之犯行，辯稱：「伊前去時桌椅已被掀掉，甲○○一直在照相，
    伊怕被誤會是肇事者，就要她不要照並把底片拿起來，沒有摔照相機，照相機是
    還她時掉到地上，又伊當時是順手拿椅子到外頭坐，沒有拿椅子打她」云云。惟
    查，被告如何於右揭時地持鐵椅追打甲○○並將相機摔在地上抽出底片等事實，
    業據被害人甲○○於警訊及偵查中指述綦詳，核與證人即在場之員林地政事務所
    課員黃修齊、課長鄭士雄於警訊及偵查中證述情節相符，其三人與被告並無夙怨
    ，當不致故為誣陷；此外，復有大村國小禮堂內被掀翻之桌椅之照片四張在卷可
    稽，且被告自承其係徵收補償戶，亦知悉當日在大村國小禮堂辦理發放補償金事
    宜，而被害人甲○○係在禮堂內照像時遭被告追打，是被告應明知甲○○係依法
    執行發放補償金職務之公務員，又甲○○所掌管之相機，經被告摔在地上後，底
    片夾板斷裂、鏡頭破裂乙節，亦經台灣彰化地方法院檢察署檢察官於偵查中勘驗
    屬實，並有照片二張在卷可資佐證，顯見被告確有損壞公務員職務上掌管物品之
    故意，被告所辯顯係卸責之詞，不足採信。本件事證明確，被告犯行堪予認定。
二、核被告所為，係犯刑法第一百三十五條第一項之對於執行職務公務員施以強暴罪
    ，及刑法第一百三十八條之損壞公務上掌管之物品罪。其所犯二罪間有方法結果
    之牽連關係，應依刑法第五十五條之規定，從一重之損壞公務上掌管之物品罪處
    斷。爰審酌被告之犯罪動機、目的、手段，及其素行尚佳，並無前科，惟犯後砌
    詞圖飾，難認有悔改之意等一切情狀，量處如主文所示之刑，以示懲儆。
三、據上論斷，應依刑事訴訟法第二百九十九條第一項前段，刑法第一百三十五條第
    一項、第一百三十八條、第五十五條，罰金罰鍰提高標準條例第一條前段，判決
    如主文。
本案經檢察官吳憲明到庭執行職務。
中    華    民    國      八十八      年    十二    月        九        日
                                  台灣彰化地方法院刑事第二庭
                                      法      官  林  欽  章
右正本證明與原本無異。
如不服本判決應於判決送達後十日內向本院提出上訴狀(須附繕本)。
告訴人或被害人對於判決如有不服具備理由請求檢察官上訴者，其上訴期間之計算係
以檢察官收受判決正本之日期為準。
                                      法院書記官  謝  秋  德
中    華    民    國      八十八      年      十二      月      十      日
附錄法條：刑法第一百三十五條第一項、刑法第一百三十八條
刑法第一百三十五條
對於公務員依法執行職務時，施強暴脅迫者，處三年以下有期徒刑、拘役或三百元以
下罰金。
意圖使公務員執行一定之職務或妨害其依法執行一定之職務或使公務員辭職而施強暴
脅迫者亦同。
犯前二項之罪，因而致公務員於死者，處無期徒刑或七年以上有期徒刑；致重傷者，
處三年以上、十年以下有期徒刑。
刑法第一百三十八條
毀棄、損壞或隱匿公務員職務上掌管或委託第三人掌管之文書、圖畫、物品，或致令
不堪用者，處五年以下有期徒刑。


司法院資訊處製作；財團法人民間司法改革基金會備份。
